---
title: "Лабораторная 4"
author: "Виноградов Александр"
date: "11 04 2021"
output: html_document
---

```{r setup, include=FALSE}
knitr::opts_chunk$set(echo = TRUE)
```

# Вариант 3
Задачи:

С помощью «knitr» создать html-отчёт с короткими пояснениями к данным и с двумя картами:
1.Карта-хороплет регионов РФ, входящих в состав федерального округа, указанного в варианте, построенная функцией spplot()по данным сборников “Регионы России” за последний доступный год 16.
2.Такая же карта но со статистикой за 2010 год, построенная функцией ggplot().

Приволжский федеральный округ, любой показатель из раздела «Уровень жизни населения» (ОСНОВНЫЕ ПОКАЗАТЕЛИ ДЕНЕЖНЫХ ДОХОДОВ НАСЕЛЕНИЯ В РЕАЛЬНОМ ВЫРАЖЕНИИ (2010, 2019 года)).

# Библиотеки
```{r, message = F, warning=F}
library('R.utils')               # gunzip() для распаковки архивов 
library('sp')                    # функция spplot()
library('ggplot2')               # функция ggplot()
library('RColorBrewer')          # цветовые палитры
require('rgdal')                 # функция readOGR()
library('broom')                 # функция tidy()
require('dplyr')                 # функция join()
library('scales')                # функция pretty_breaks()
library('mapproj')               # проекции для карт
library('gpclib')
library('maptools')
require('plyr')                  # функция join()
gpclibPermit()
```

# Первая карта
```{r, warning=F, message=F}
Regions <- readOGR("./data/admin_level_4.shp")

# Индексы регионов Приволжского федерального округа
regions <- c(4, 19, 29, 43, 44, 49, 47, 53, 77, 78, 30, 41, 40, 54)
Regions <- Regions[regions, ]

# Загружаем данные со статистикой за 2010 год
gks10 <- read.csv2('./data/gks2010.csv', stringsAsFactors = F)
gks10

# Преобразуем имена в факторы
Regions@data$name <- as.factor(Regions@data$name)

# Делаем слияние шейп-файла с данными с росстата
Regions@data <- merge(Regions@data, gks10,
                      by.x = 'name', by.y = 'region', 
                      sort = F)

# Задаём палитру
mypalette <-colorRampPalette(c('whitesmoke', 'coral3'))

# Строим карту
spplot(Regions, 'statistic', col.regions = mypalette(16),
       col = 'coral4', main = 'ОСНОВНЫЕ ПОКАЗАТЕЛИ ДЕНЕЖНЫХ ДОХОДОВ\nНАСЕЛЕНИЯ В РЕАЛЬНОМ ВЫРАЖЕНИИ',
       panel = function(x, y, z, subscripts, ...){
         panel.polygonsplot(x, y, z, subscripts, ...)
         sp.text(coordinates(Regions),
                 Regions$name[subscripts], cex = 0.7)
       })

# Очищаем память
rm(Regions)

```

# Вторая карта

```{r, message=F, warning=F}
gpclibPermit()

# Загрузка данных зза 2019 год
gks20 <- read.csv2('./data/gks2019.csv', stringsAsFactors = F)
gks20

# Считываем шейп-файл
Regions <- readOGR('./data/admin_level_4.shp')

# Индексы шейп файла
regions <- c(4, 19, 29, 43, 44, 49, 47, 53, 77, 78, 30, 41, 40, 54)

# Оставляем нужные нам регионы
Regions <- Regions[regions, ]

# Создаем столбец id для связи с другими таблицами
Regions@data$id <- Regions@data$name
# Преобразовываем SpatialPolygonsDataFrame в data.frame
Regions.points <- fortify(Regions, region = 'id')
# Добавляем к координатам сведения о регионах
Regions.df <- join(Regions.points, Regions@data, by = 'id')

gks20$id <- gks20$region
Regions.df <- join(Regions.df, gks20[, c('id', 'statistic')], by = 'id')

# Координаты центров полигонов (для подписей регионов)
centroids.df <- as.data.frame(coordinates(Regions))

centroids.df$id <- Regions@data$id
colnames(centroids.df) <- c('long', 'lat', 'id')

# Строим карту
ggplot() + geom_polygon(data = Regions.df,
                              aes(long, lat, group = group, fill = statistic)) +
  geom_path(data = Regions.df, aes(long, lat, group = group),
            color = 'coral4') +
  coord_map(projection = 'gilbert') +
  scale_fill_distiller(palette = 'OrRd', direction = 1,
                       breaks = pretty_breaks(n = 5)) +
  labs(x = 'Долгота', y = 'Широта',
       title = 'ОСНОВНЫЕ ПОКАЗАТЕЛИ ДЕНЕЖНЫХ ДОХОДОВ\nНАСЕЛЕНИЯ В РЕАЛЬНОМ ВЫРАЖЕНИИ') +
  geom_text(data = centroids.df, aes(long, lat, label = id))
```